臺灣桃園地方法院民事簡易判決　　　　110年度壢簡字第869號
原　　　告　温玉倉　
被　　　告　姜禮深　
訴訟代理人　姜智琳　
　　　　　　劉春鳳　
上列當事人間請求損害賠償事件，本院於民國110年10月5日言詞
辯論終結，判決如下：
    主      文
原告之訴駁回。
訴訟費用由原告負擔。
    事實及理由
一、原告主張：被告於民國108 年8 月25日下午9 時許在桃園市
    ○鎮區○○○路000 號因清洗家中地板，使強酸性液體飛濺
    至車牌號碼000-0000號自小客車（下稱系爭車輛），使系爭
    車輛烤漆腐蝕毀損，而受有新臺幣（下同）229,500 元維修
    費用之損害，爰依侵權行為之法律關係提起本件訴訟等語，
    並聲明：被告應給付原告229,500 元。
二、被告則以：被告於上開時地確實有以清潔液清洗地面，並向
    外灑水，然被告並未將清潔液潑灑至系爭車輛，且被告所使
    用之清潔液屬弱鹼性，無法造成車輛之玻璃及車體毀損等語
    ，資為抗辯。並聲明：原告之訴駁回；如受不利判決，願供
    擔保請准宣告免為假執行。
三、按當事人主張有利於己之事實者，就其事實有舉證之責任，
    但法律別有規定，或依其情形顯失公平者，不在此限，民事
    訴訟法第277 條定有明文，是民事訴訟如係由原告主張權利
    者，應先由原告負舉證之責，若原告先不能舉證，以證實自
    己主張之事實為真實，則被告就其抗辯事實即令不能舉證，
    或其所舉證據尚有疵累，亦應駁回原告之請求；又依民法第
    184 條第1 項規定，侵權行為之成立，須行為人因故意過失
    不法侵害他人權利，或故意以背於善良風俗之方法加損害於
    他人，亦即行為人須具備歸責性、違法性，並不法行為與損
    害間有因果關係，始能成立，且主張侵權行為損害賠償請求
    權之人，對於侵權行為之成立要件應負舉證責任（最高法院
    100 年度台上字第328 號判決參照）。原告主張被告以清潔
    液毀損系爭車輛乙節，則為被告所否認，並以前揭情詞置辯
    ，則原告自應就被告有侵權行為負擔舉證之責。經查，本院
    當庭勘驗警局光碟/ 行車紀錄器錄影檔，勘驗結果如下: ①
    畫面時間顯示為2019/08/25，18：39：16至34秒：畫面下方
    有一赤裸上身，著拖鞋之男子（下稱甲男即被告），持水管
    朝屋外走廊地板噴灑水，此時畫面上方招牌處停放一輛白色
    自用小客車（即系爭車輛），並有一身著黑色上衣女子先開
    啟後車門，再坐入副駕駛座。②畫面時間顯示為2019/08/25
    ，18：39：35至18：40：44秒：甲男手持一白色罐子朝屋外
    噴灑，甲男噴灑角度多是向下或於腰部高度平行噴灑，並未
    有向上噴灑動作。隨後有一身著白色上衣男子坐上系爭車輛
    駕駛座。③畫面時間顯示為2019/08/25，18：41：20秒：系
    爭車輛駛離（見本院卷第46頁背面）。依上開勘驗結果，足
    見被告自始未朝系爭車輛潑灑任何液體，至原告稱當天風大
    云云，然被告當日係在系爭車輛車尾處潑灑清潔液，與系爭
    車輛車尾相隔尚有一小段距離，且被告潑灑之行為多為向下
    往地面噴灑，持清潔液之高度亦僅止於腰部，衡情應無潑灑
    至系爭車輛之可能，況原告主張系爭車輛車頂、前檔風玻璃
    亦經被告毀損乙情，亦顯與常情不符，益徵原告主張不足採
    信。原告復未就被告侵權行為之成立要件提出其他證據供本
    院審認，難謂已盡其舉證之責，本院無從為有原告之認定，
    則原告請求系爭車輛之維修費用，顯屬無據，不應准許。
四、綜上所述，原告依侵權行為之法律關係，請求被告給付229,
    500 元，為無理由，應予駁回。
五、本件為判決之基礎已臻明確，兩造其餘主張、陳述並所提證
    據均與本件之結論無礙，爰不再一一論述，附此敘明。
六、訴訟費用負擔之依據：民事訴訟法第78條。
中    華    民    國   110    年    10    月    28    日
                  中壢簡易庭      法  官  江碧珊
以上為正本係照原本作成。
如不服本判決，應於送達後20日內，向本院提出上訴狀並表明上
訴理由。
如委任律師提起上訴者，應一併繳納上訴審裁判費。
中    華    民    國   110    年    10    月    28    日
                                  書記官  張育誠